臺灣臺北地方法院交通事件裁定　　　　 96年度交聲字第261號
異　議　人
即受處分人　甲○○
上列受處分人因違反道路交通管理處罰條例案件，對於交通部公
路總局臺北區監理所中華民國九十六年一月二十五日所為之處分
 (原處分案號：北監自裁字裁４０—Ｃ00000000號)，
聲明異議，本院裁定如下：
　　主    文
異議駁回。
    理  　由
一、按「汽車駕駛人停車時，有下列情形之一者，處新臺幣六百
    元以上一千二百元以下罰鍰：……六、不依順行方向，或不
    緊靠道路右側，或併排停車，或單行道不緊靠路邊停車。」
    道路交通管理處罰條例第五十六條第一項第六款定有明文。
    又按「本條例之處罰，受舉發違反道路交通管理事件之受處
    罰人，認為受舉發之違規行為應歸責他人者，應於舉發違反
    道路交通管理事件通知單應到案日期前，檢附相關證據及應
    歸責人相關證明文件，向處罰機關告知應歸責人，處罰機關
    應即另行通知應歸責人到案依法處理。逾期未依規定辦理者
    ，仍依本條例各該違反條款規定處罰。」道路交通管理處罰
    條例第八十五條第一項規定甚明。
二、本件異議人即受處分人甲○○駕駛車牌號碼為ＢＮ—３８２
    ０號之自用一般小客車，於民國九十五年八月三十日九時五
    十分許，不依順行方向停放在臺北縣新店市○○路五十號前
    ，而由臺北縣政府警察局新店交通分隊執勤員警逕行拖吊移
    置並舉發，嗣將前開舉發通知單送達於受處分人，嗣受處分
    人於九十五年十一月八日（逾應到案日期九十五年九月十四
    日）向原處分機關提出申訴，經原處分機關即交通部公路總
    局臺北區監理所函請舉發單位即臺北縣政府警察局交通警察
    大隊調查，因認受處分人確有前開違規行為，原處分機關乃
    以「不依順行方向停車」之違規事實，依道路交通管理處罰
    條例第五十六條第一項第六款、違反道路交通管理事件統一
    裁罰基準表等規定，於九十六年一月二十五日以北監自裁字
    裁４０—Ｃ00000000號裁決書裁處受處分人罰鍰新
    臺幣一千一百元。
三、異議人於其所提出之聲明異議狀內，固不否認駕駛上開車輛
    確於前揭時間未依順行方向停放之事實，惟辯稱：附近居民
    都是這樣停的，且未妨害交通云云。經查：異議人於上揭舉
    發時間，將該車輛停放在臺北縣新店市○○路五十號前一情
    ，有臺北縣政府警察局新店分局九十五年十二月一日北縣警
    店交裁字第０九五００五四五二一號書函一份在卷可稽，異
    議人對此亦予承認，此情已足認定。而自異議人提供之卷附
    現場照片觀察，該處所有之車輛係與車行方向垂直方向停放
    於車道上，顯有不依順向停車之事實灼然甚明，自應依上開
    條例第五十六條第一項第六款「不依順行方向停車」之規定
    處罰，縱因執法單位未能積極取締，致民眾誤以該處所不依
    順行方向停車為合法而積非成是之情形，仍不能使原為違規
    之行為，因執法單位之未取締而使之成為合法，亦即異議人
    所指民眾之停車習慣縱認屬實，仍不能解免其違規之事實。
    復按道路交通管理處罰條例第五十六條第一項各款之規定，
    僅以有該項各款違規行為之一者，即為成立，不得任由受處
    分人自行判斷是否已致妨害交通，否則法律即形同虛設。是
    以本件事證明確，受處分人之抗辯要無可採。
四、綜上所述，異議人確有於前揭時地不依順行方向停放車輛之
    違規行為。從而，原處分機關依前開道路交通管理處罰條例
    第五十六條第一項第六款之規定，裁處受處分人罰鍰一千一
    百元，經核並無違誤，本件異議為無理由，應予駁回。
五、據上論斷，應依道路交通案件處理辦法第十九條，裁定如主
    文。
中　　華　　民　　國　　96　　年　　3 　　月　　8 　　日
　　　　　　　　　交通法庭法  官  吳冠霆
以上正本證明與原本無異。
如不服本裁定，應於裁定送達後5日內向本院提出抗告狀。
                          書記官  廖純瑜
中　　華　　民　　國　　96　　年　　3 　　月　　8 　　日
